【裁判字號】    89,易,1002
【裁判日期】    900213
【裁判案由】    傷害
【裁判全文】
臺灣雲林地方法院刑事判決                        八十九年度易字第一二號
    公  訴  人  臺灣雲林地方法院檢察署檢察官
    被      告  甲○○
    被      告  丁○○
右列被告等因傷害案件，經檢察官提起公訴（八十九年度偵字第三八八八號、第四二
二五號），本院判決如左：
    主  文
甲○○、丁○○共同傷害人之身體，均處有期徒刑肆月，如易科罰金，均以佰元折
算壹日。
    事  實
一、甲○○因姐夫林清海遭林利益毆打，於民國八十九年八月十八日凌晨，將林清海
    送至雲林縣斗六市○○路之「洪揚醫院」時就醫，適丙○因送友人林利益就醫亦
    至該院急診室，甲○○與丙○二人一言不合，甲○○遂以電話連絡林清海岳父之
    小舅子丁○○到院。俟丁○○於同日凌晨一時許夥同數名不詳姓名、年籍之成年
    人到院時，甲○○即與丁○○及該數名不詳姓名、年籍之成年人，基於傷害之犯
    意聯絡，聯手以行動電話或徒手毆打丙○，使丙○受有頭部外傷、腦震盪、左眼
    挫傷、脈絡膜水腫併右上眼瞼瘀血、上唇挫傷、左背後挫傷等傷害。
二、案經丙○訴由雲林縣警察局北港分局報請臺灣雲林地方法院檢察署檢察官偵查起
    訴。
    理  由
一、訊據被告甲○○、丁○○二人均矢口否認有何傷害犯行，被告甲○○辯稱：我送
    林清海到洪揚醫院就醫，丙○也在醫院，但我沒有跟丙○講話，也沒有打他，丁
    ○○是後來才去，不是我通知他來的云云；被告丁○○則辯稱：我姪女即林清海
    之妻邱春霞打電話通知我林清海被打，所以我就和我太太莊淑玲、及大哥鄭長鑫
    、大嫂黃秀真一同去洪揚醫院看林清海，當時林清海在醫院治療，我們就在外面
    聊天，直到八月十八日凌晨二時許我們才離開，當時並沒有看到丙○及林利益云
    云。然查：右揭犯罪事實，業據告訴人丙○於警、偵訊及本院審理時指訴明確，
    再參諸證人即洪揚醫院護理人員戊○○、乙○○於偵審時證稱：當時突然人很多
    進來，聽到很大的聲響，之後就看到告訴人受傷而蹲在掛號處，我們就先處理告
    訴人的傷勢，並未見到何人毆打告訴人等語，足見證人雖未親眼目睹告訴人被毆
    打之經過，但渠等所證述之當日前後經過與告訴人之指述大致相符，則告訴人指
    述其於右揭時地遭人毆打之事實，應非子虛。又告訴人雖因不知被告二人姓名，
    事後僅以被告甲○○之衣著及丁○○之長相，指訴被告二人即為毆打伊之人，然
    於警訊時經提示其餘在場之人即被告丁○○之妻及大哥、大嫂之相片時，告訴人
    均能明確陳稱上開三人並非毆打伊之人，益徵告訴人並非故意設詞誣陷被告二人
    ，是告訴人所指訴之情節，洵堪採信。另參以被告甲○○、丁○○既自承渠等於
    八十九年八月十八日凌晨均身在洪揚醫院，則告訴人倘係遭他人毆打，亦應在現
    場目睹或聽聞，而被告丁○○竟於本院審理時供稱：「（當時是否看到告訴人被
    人毆打？）沒有。」，益徵被告應係心虛狡辯，而為此不合常情之供述。再被告
    甲○○於本院審理時供述：丁○○是在伊送林清海就醫後始到醫院，並帶一群伊
    不認識之人到院一節，核與告訴人指訴及上開證人證述之情節相符，衡諸常情，
    倘被告丁○○如單純探視病情，何以有偕同多人到院之必要。末參諸被告二人見
    親友林清海遭人毆打，應有不平之氣，見告訴人獨自一人，故意挑釁而藉故毆打
    告訴人，亦與常情相符。此外，並有診斷證明書二紙附卷可稽。綜上所述，被告
    二人上開所辯，顯係卸責之詞，不足採信。本件事證明確，被告二人犯行堪以認
    定。
二、核被告甲○○、丁○○所為，係犯刑法第二百七十七條第一項之傷害罪。被告二
    人就本件傷害犯行有犯意聯絡及行為分擔，均為共同正犯。爰審酌被告甲○○、
    丁○○前無不良素行紀錄，其因細故即毆打告訴人，造成丙○受有如事實欄之傷
    害，犯後非但飾詞圖卸，至今亦未與被害人協商民事賠償等一切情狀，量處如主
    文所示之刑。末按刑法第四十一條：「犯最重本刑為三年以下有期徒刑以下之刑
    之罪，而受六月以下有期徒刑或拘役之宣告，因身體、教育、職業或家庭之關係
    ，執行顯有困難者，得以一元以上三元以下折算一日，易科罰金」，已於九十年
    一月十日經總統公布修正為第四十一條第一項：「犯最重本刑為五年以下有期徒
    刑以下之刑之罪，而受六個月以下有期徒刑或拘役之宣告，因身體、教育、職業
    、家庭之關係或其他正當事由，執行顯有困難者，得以一元以上三元以下折算一
    日，易科罰金」，同年月十二日生效。本件被告犯罪日期在前述法律修正前，犯
    罪後法律已有變更，然比較新舊法，本件均得易科罰金，依刑法第二條第一項前
    段之規定，應適用裁判時之新法即修正後之刑法第四十一條第一項規定，諭知易
    科罰金之折算標準，以資懲儆，併此敘明。
據上論斷，應依刑事訴訟法第二百九十九條第一項前段，刑法第二條第一項前段、第
二十八條、第二百七十七條第一項、第四十一條第一項前段，罰金罰鍰提高標準條例
第一條前段、第二條，判決如主文。
本案經檢察官蔣得龍到庭執行職務。
中      華      民      國      九十      年      二      月    十三    日
                                        臺灣雲林地方法院刑事第二庭
                                            法  官  趙  思  芸
右正本證明與原本無異。
如不服本判決，應於判決送達後十日內向本院提出上訴狀( 應附繕本 )。
                                            書記官  王  淑  美
中      華      民      國      九十      年      二      月    十三    日
刑法第二百七十七條
傷害人之身體或健康者，處三年以下有期徒刑、拘役或一千元以下罰金。
犯前項之罪因而致人於死者，處無期徒刑或七年以上有期徒刑，致重傷者，處三年以
上十年以下有期徒刑。


司法院資訊處製作；財團法人民間司法改革基金會備份。
